# 小型数据中心可以做融资租赁吗？

提问人：sarahlue 时间：2017-08-04 23:34:53
请教大家关于融资租赁的问题： 我们采购设备及相关材料在B公司的房子里建一个小型数据中心，包括设备及布线，使之达到数据中心使用要求，然后卖给B公司，现在我们要做售后回租，租这个小型数据中心，我想把这个小型数据中心做融资租赁，数据中心作为一个设备，但审计的回复是只能数据中心拆分，机柜做融资租赁，房租及电力，运维及基础设施不能做融资租赁，因为都是附着于建筑物上的，不符合融资租赁时间的要求，另外数据中心租赁时间 15 年，但机柜的折旧年限是6-8年，这个如果按融资租赁期间 15 年的话太长，中间肯定要更新，那如果重新购买设备，这个钱谁出？由B公司出吗？大家怎么认为？有什么方法能全部确认融资租赁吗？

回答人：chenyiwei
售后回租构成融资租赁的交易，本质上是以标的资产为抵押的借款，会计上均可照此处理。至于某项特定资产能否作为融资租赁的标的物，以及在资产本身使用寿命低于融资期限的情况下如何更新抵押物的问题，属于法律和金融监管方面的专业问题，建议咨询相关领域内的专业人士。